【裁判字號】    98,交抗,646
【裁判日期】    981030
【裁判案由】    聲明異議
【裁判全文】
臺灣高等法院高雄分院刑事裁定         98年度交抗字第646號
抗  告  人
即受處分人  甲○○
上列抗告人因違反道路交通管理處罰條例聲明異議案件，不服臺
灣高雄地方法院中華民國98年7 月29日裁定（98年度交聲字第12
00號），提起抗告，本院裁定如下：
    主  文
抗告駁回。
    理  由
一、抗告意旨略以：抗告人即受處分人甲○○於民國98年2 月19
    日21時18分許，遭員警蔡春貴在高楠公路舉發闖紅燈，然抗
    告人當時並未闖紅燈，且該路口有固定照相機，舉發機關未
    提出照片佐證，又舉發員警為高雄市警員，卻於高雄縣巡邏
    ，不合常理，原審遽予採信警方證詞，顯有不當，為此提起
    抗告云云。
二、按汽車駕駛人，行經有燈光號誌管制之交岔路口闖紅燈者，
    處新臺幣（下同）1800元以上5400元以下罰鍰，並記違規點
    數3 點，道路交通管理處罰條例第53條第1 項及第63條第1
    項第3 款分別定有明文。
三、經查：
  (一)抗告人甲○○於上開時間駕駛車號1061-XC 號自小貨車，由
    北往南方向行駛在高楠公路上，行經中華社區前設有燈光號
    誌管制設施之交岔路口，遭員警蔡春貴當場以其有闖紅燈之
    違規行為開單舉發，並由原處分機關裁處罰鍰2700元及記違
    規點數3 點等情，有98年2 月19日高雄市政府警察局高市警
    交字第B00000000 號舉發違反道路交通管理事件通知單、原
    處分機關裁決書在卷可憑，並經證人蔡春貴於原審到庭證述
    屬實，是上開事實，堪予認定。
  (二)抗告人雖以上揭情詞置辯，然抗告人確有上開違規情節，已
    據證人即舉發本違規事件之高雄市政府警察局交通警察大隊
    警員蔡春貴於原審證稱：「本件是我所舉發，違規地點是在
    高楠公路上中華社區前路口；當天我開巡邏車在巡邏，在上
    開路口外側車道停等紅燈，抗告人從內側車道直接超越路口
    ，我見狀就開車追逐，當時號誌仍為紅燈，追到高楠路、水
    管路口才攔停抗告人，當時有向抗告人說他在中華社區闖紅
    燈，抗告人說他趕時間，並沒有說他沒有闖紅燈，忘記抗告
    人拒簽的理由，罰單事後也依照程序寄給抗告人。違規地點
    中華社區路口沒有固定式違規照相機。當時僅抗告人1 部貨
    車，我並無誤認違規車輛情形」等情明確（見原審卷第25-2
    8 頁），並有舉發違反道路交通管理事件通知單之送達證書
    及違規現場相片5 張（見本院卷第10-15 頁）在卷可稽。本
    院復審酌證人蔡春貴於近距離目擊抗告人違規情節，其與抗
    告人互不相識且無仇怨，當日亦非專為取締交通違規出勤等
    節，證人斷無為追求取締績效而誣指抗告人違規，甚又甘冒
    偽證罪責風險而故為不實證述之理；再者，證人就抗告人闖
    紅燈及自己查緝之過程敘述甚為明確，復無何矛盾之處，益
    徵證人前開陳述內容，乃係本於其親身經歷所為，且無誤認
    之可能，是抗告人於前開時地闖紅燈之違規事實，應堪認定
    。
  (三)又本件違規地點：高楠公路、中華社區○○○○路口，並無
    固定式照相機，該地點隸屬高雄市管轄，為高雄市政府警察
    局交通大隊之勤務轄區範圍，業據證人蔡春貴證述在卷，並
    有98年9 月24日高雄市政府警察局交通大隊高市警交三字第
    0980 029875 號函文暨所附現場照片5 張（見本院卷第10-1
    5 頁）在卷可憑。另認定違規事實固應依證據為之，惟所謂
    之證據，本不限於取締照片或其他書、物證，人證亦為證據
    方法之一，本院依憑證人蔡春貴之上開證述內容，已足認抗
    告人確有闖紅燈之違規行為，要無任何疑義，尚不因本案欠
    缺取締照片即有相佐之事實認定。況闖紅燈之違規行為乃發
    生於一瞬間，且證人蔡春貴復係於執行巡邏勤務過程中，察
    覺抗告人闖紅燈此一突發違規行為，而與專為舉發交通違規
    ，事先守候在特定之攔檢點，且有充分時間架設蒐證器材之
    執行態樣迥然有別，是故責令員警事先預期抗告人之違規事
    實，並備妥照相器材加以蒐證，顯屬不可能之期待；惟若此
    即令員警坐視眼前發生之抗告人違規情事並予縱放，核與道
    路交通管理條例，乃係藉由對交通違規行為人之取締、裁罰
    ，俾嚇阻、抑制違規，以達保障全體用路人生命、身體、財
    產安全之立法意旨，亦屬相悖。是抗告人所辯：「本件無違
    規照片佐證，舉發員警為高雄市警員，卻於高雄縣巡邏，不
    合情理」云云，均無可採。
四、綜上所述，本件抗告人違規事證明確。原審依道路交通管理
    處罰條例第53條第1 項、第63條第1 項第3 款、道路交通案
    件處理辦法第19條之規定，予以裁定駁回抗告人之異議，核
    無違誤。抗告人仍執陳詞提起抗告，並無理由，應予駁回。
據上論結，應依道路交通案件處理辦法第26條，刑事訴訟法第41
2 條，裁定如主文。
中    華    民    國    98    年    10    月    30    日
                  刑事第一庭    審判長法  官  周賢銳
                                      法  官  徐美麗
                                      法  官  施柏宏
以上正本證明與原本無異。
不得再抗告。
中    華    民    國    98    年    11    月    2     日
                                      書記官  魏文常


司法院資訊處製作；財團法人民間司法改革基金會備份。
